# Vahendid

## Pakkimiseks

1. Seljakott, et asju tassida. Ostsin Ebay'st 25. Jun 2017, 3:19
ja maksin \num{359,9} ε.

2. Pagasikaal, et kontrollida, kas ikka kõik lubatud piiresse jääb. Ostsin Amazonist 16 June 2024 ja maksin \num{10,24} ε (joonis \@ref(fig:resources-scale) leheküljel `r render_pageref(reference = "fig:resources-scale")`)[@a2024_rotopata]. Pakin seljakotti.

```{r label = "resources-scale", echo=FALSE, fig.cap = "ROTOPATA Luggage Scales Digital Luggage Scales Portable Hanging Scales LCD Display with Backlight for Overweight, Tare Function Practical for Travel Max 110 lb/50 kg ."}
include_external_graphics("rmd/scale.jpg")

```

## Riietus

1. Sandaalid, et saaks õhuliste jalanõudega lühikesi vahemaid kõndida ja ka vees käia, kus terav. Ostsin Amazonist 22 June 2017 ja maksin \num{69,9} ε (joonis \@ref(fig:resources-uneek) leheküljel `r render_pageref(reference = "fig:resources-uneek")`)[@keen]. Pakin seljakotti.

```{r label = "resources-uneek", echo=FALSE, fig.cap = "KEEN 1013087 Herren Uneek-m."}
include_external_graphics("rmd/keen-uneek.jpg")

```

2. Kehapealne sääsevõrk, et end vajadusel sääskede eest kaitsta. Ostsin Ebay'st 20. Jun 2017, 4:19
 ja maksin \num{22,5} ε.

3. Merinovillased pealissokid, et oleks vahetada. Ostsin Ebay'st 25. Jun 2017, 3:19
 ja maksin viie paari eest \num{21,45} ε.

4. Rätik, et nt vihmast end enne magamaminekut kuivatada või riideid kuivatada. Ostsin Ebay'st 25. Jun 2017, 3:19
 ja maksin viie paari eest \num{12,9} ε.
 
5. Matkasaapad, et kõndida pikalt.

6. Kaks paari aluspükse, et oleksid aluspüksid ka ujumiseks.

7. Kaks varrukateta särki, et oleks ülakeha kaetud.

8. Jope, et oleks kaitse vinge tuule ja vihma eest.

9. Kõik meriinovillased sokid, et oleks, mida kanda jalgade otsas.

10. Villane müts, et magada jahedas.

11. Villane kampsun, et magada mõnusalt ja vajadusel madala temperatuuri eest kaitsta keha.

## Hügieen

1. Pesukott, et saaks pesu pesta, pesuvett tassida ja hoida ning statiivi ümberkukkumise eest kaitsta. Ostsin Amazonist 20 June 2017
 ja maksin \num{56,31} ε (joonis \@ref(fig:resources-scrubba) leheküljel `r render_pageref(reference = "fig:resources-scrubba")`)[@scrubba].

```{r label = "resources-scrubba", echo=FALSE, fig.cap = "Scrubba Outdoor Wash Bag for Camping and Travel, Portable and Compact Wash Bag, Probably the Smallest Washing Machine in the World, . [Energy Class A+++]."}
include_external_graphics("rmd/scubba.jpg")

```

2. Pesuvahend, et saaks nii ihu kui pesu pesta. Ostsin Amazonist 11 June 2024
 ja maksin \num{11,96} ε (joonis \@ref(fig:resources-fibertec) leheküljel `r render_pageref(reference = "fig:resources-fibertec")`)[@a2024_fibertec].

```{r label = "resources-fibertec", echo=FALSE, fig.cap = "Fibertec Travel Soap Eco tragbare Mini Reiseseife, biologisch abbaubare Outdoor Seife, Geschirrspülmittel und Bekleidungswaschmittel 100ml."}
include_external_graphics("rmd/fibertec.jpg")

```

3. Tulekivi, et vajadusel tuld teha. Ostsin Ebay'st 25. Jun 2017, 3:19
 ja maksin \num{5,95} ε.

4. Tagumiku puhastamise vahend, et tagumikku puhastada. Ostsin Ebay'st 26. Dez 2018, 13:02
 ja maksin  \num{33,9} ε.

5. Kühvel kakaaugu kaevamiseks ja katuse kinnitamiseks. Ostsin Amazonist 11 Jun 2024 ja maksin \num{32,22} ε (joonis \@ref(fig:resources-guillermo) leheküljel `r render_pageref(reference = "fig:resources-guillermo")`)[@a2024_boglerco].

```{r label = "resources-guillermo", echo=FALSE, fig.cap = "BoglerCo Ultralight Backpack Trowel 13.5g Yellow."}
include_external_graphics("rmd/guillermo.jpg")

```

6. Hambapasta, et hambaid puhastada.

7. Hambahari, et hambaid puhastada.

8. Peegel, et näeks karvu lõigata.

9. Kamm, et välimus teistele inimestele vastuvõetav oleks.

10. Käärid, et peakarvu vajadusel lühendada.

## Maksevahendid

1. Kaartide, kupüüride ja müntide laegas, et pabervaluuta, mündid, makse- ja muud vajalikud kaardid võimalikult kergesse mugavasse laekasse oleksid kaasa võetud ning et kiibiga kaart oleks kaitstud välise lugemise eest. Ostsin Amazonist 20 June 2017 ja maksin \num{8,95} ε (joonis \@ref(fig:resources-wallet) leheküljel `r render_pageref(reference = "fig:resources-wallet")`)[@scrubba-wallet].

```{r label = "resources-wallet", echo=FALSE, fig.cap = "Scrubba Schwerelose Brieftasche, Falttür, Super Dünn und leicht – Schweiß und Wasser beständig – ideal für Bewegung und körperliche Aktivität."}
include_external_graphics("rmd/scrubba-wallet.jpg")

```

2. Sulavaluuta, et maksta, kui kaardiga maksta ei saa.

3. Virtuaalkaart, et maksta peamise maksevahendina.

4. Kehaline kaart, et maksta, kui virtuaalkaardiga maksta ei saa.

5. Vöökott, kuhu ka osa maksevahendeid toppida.

6. Vöö, kuhu osa sulavaluutat toppida.

## Valgustus

1. Valgustavad pulgad, et pimedaid urkaid valgustada, kuhu ei pääse. Ostsin Ebay'st 25. Jun 2017, 3:55
 ja maksin  £33,99
 (joonis \@ref(fig:resources-glowtopia) leheküljel `r render_pageref(reference = "fig:resources-glowtopia")`)[@a100x].

```{r label = "resources-glowtopia", echo=FALSE, fig.cap = "100x 4 Zoll normale (10 mm) Glühstäbchen + Schlüsselbänder - Glowtopia für alle Gelegenheiten."}
include_external_graphics("rmd/glowtopia.jpg")

```

## Ööbimine

1. Kõrvatropid, et müra korral magada saada. Ostsin Amazonist 2 June 2024
 ja maksin \num{14,18} ε
 (joonis \@ref(fig:resources-calmor) leheküljel `r render_pageref(reference = "fig:resources-calmor")`)[@pikdare].

```{r label = "resources-calmor", echo=FALSE, fig.cap = "Pikdare Calmor Sound Absorbing Earplugs - Pack of 12."}
include_external_graphics("rmd/calmor.jpg")

```

2. Ühenduspaelad, et nt katust paremini kinnitada. Ostsin Ebay'st 20. Jun 2017, 4:19
 ja maksin kahe paela eest \num{24,15} ε
 (joonis \@ref(fig:resources-t-straps) leheküljel `r render_pageref(reference = "fig:resources-t-straps")`)[@amazonas].

```{r label = "resources-t-straps", echo=FALSE, fig.cap = "AMAZONAS T-Strap Befestigungsgurten für Hängematten, 220cm - Schwarz, 2 Stück (AZ-3025002)."}
include_external_graphics("rmd/t-straps.jpg")

```

3. Õhuke foolium, et peegeldada soojust.

4. Paks fooliumiga kaetud tekk, et peegeldada soojust.

5. Ripptelk, et selles ööbida.

6. Tekk, et oleks soe ööbida.

7. Alustekk, et oleks soe ööbida.

8. Katus, et oleks kuiv ööbida.

## Jäädvustamine

1. Statiiv, et kaamera kinnitada.

## Ravi

1. Pritsevõimekusega pudel sisaldamaks kloordioksiidi lahust, et vajadusel peale piserdada. Ostsin Amazonist 2 June 2024
 ja maksin viie pudeli eest \num{18,65} ε
 (joonis \@ref(fig:resources-braunglasflaschen) leheküljel `r render_pageref(reference = "fig:resources-braunglasflaschen")`)[@a5].

```{r label = "resources-braunglasflaschen", echo=FALSE, fig.cap = "5 x 100 ml Brown Glass Bottles with Finger Atomiser, Mini Funnel + Labelling Labels, Spray Bottles with Light Protection, Atomiser Bottles with Pump Sprayer, e.g. for Colloidal Silver or Perfume."}
include_external_graphics("rmd/braunglasflaschen.jpg")

```

2. Pruunid säilituspudelid pipetiga: et kaasa võtta vesinikkloriidhape, naatriumklorit ja dimetüülsulfoksiid, mida vajadusel raviks kasutada. Ostsin Amazonist 2 June 2024
 ja maksin nelja pudeli eest \num{7,16} ε
 (joonis \@ref(fig:resources-brown-storage-bottles) leheküljel `r render_pageref(reference = "fig:resources-brown-storage-bottles")`)[@pipette].

```{r label = "resources-brown-storage-bottles", echo=FALSE, fig.cap = "Pipette Bottle 30 ml, Pack of 4 Brown Glass Bottles, Transparent Essential Oil, Perfume Bottle with Dropper, Refillable Cosmetic Containers, for Essential Oil, Perfume Oils, Fragrances, Liquid. (30."}
include_external_graphics("rmd/brown-storage-bottles.jpg")

```

3. Dimetüülsulfoksiid, et võimendada kloordioksiidi imendumist nt maohammustuse puhul. Ostsin Amazonist 11 June 2024
 ja maksin \qty{2,5e-3}{\cubic\m} eest \num{85,7} ε
 (joonis \@ref(fig:resources-DMSO) leheküljel `r render_pageref(reference = "fig:resources-DMSO")`)[@a2024_dmso].

```{r label = "resources-DMSO", echo=FALSE, fig.cap = "DMSO 99.9% Purity - 2500 ml"}
include_external_graphics("rmd/dmso.jpg")

```

4. Keha termomeeter, et otsaesiselt mõõta temperatuuri.

## Elekter

### Laadimine

1. Ultraviolettlaadija, et akusid laadida looduses. Ostsin Amazonist 2 June 2024
 ja maksin \num{130,7} ε
 (joonis \@ref(fig:resources-bresser-solar) leheküljel `r render_pageref(reference = "fig:resources-bresser-solar")`)[@bresser].

```{r label = "resources-bresser-solar", echo=FALSE, fig.cap = "Bresser Solar Charger 60 W with 1 x DC and 3 x USB-A Ports Including USB-A Socket with QC3.0 for Quick Charging, Solar Panel as Charger for Smartphones, Power Stations etc."}
include_external_graphics("rmd/bresser-solar.jpg")

```

2. Kolm kiirlaadijat, et laadida.

3. Kaks aeglast laadijat, et laadida.

4. Kaks mõõturit, et mõõta laadimist.

5. Suurendusega kaamera, et jäädvustada.

6. Hiir, et arvutit kasutada.

7. Universal-Serial-Bus(USB)-jaotur A-pistikust, et saaks [*Pi*](#pi)le rohkem USB-asju külge panna kui kolm. Ostsin Amazonist 17 June 2024 ja maksin \num{36,1} ε
 (joonis \@ref(fig:resources-USB-A) leheküljel `r render_pageref(reference = "fig:resources-USB-A")`)[@a2024_startechcom].

```{r label = "resources-USB-A", echo=FALSE, fig.cap = "StarTech.com 4 Port USB 3.0 Hub - SuperSpeed 5 Gbps USB 3.2 Gen 1 Type-A Splitter - USB Bus Powered - 28 cm USB Host Cable (HB30AM4AB) ."}
include_external_graphics("rmd/usb-a.jpg")

```

8. Ekraan, et [*Pi*](#pi)st pilte näha. Ostsin 深圳市精测盛世科技有限公司'st 07/05/2022
 ja maksin \num{234,53} ε
 (joonis \@ref(fig:resources-uperfect) leheküljel `r render_pageref(reference = "fig:resources-uperfect")`)[@uproject].

```{r label = "resources-uperfect", echo=FALSE, fig.cap = "UProject B9 - 15.6\" Small DVI VGA HDMI Multi-port Monitor Touch Display."}
include_external_graphics("rmd/uperfect-small-computer-monitor-vga-dvi-touchscreen-156b09_3eed6718-ea45-41a1-b485-4fae2e5ffbbb_750x750.webp")

```

### Universal Serial Bus B

1. Liikuv statiiv, et jäädvustada nii, et kaamera jälgiks. Ostsin Pivost  November 27, 2022 ning maksin pöördaluse, magnethoidiku, kruviga hoidiku ja nihikhoidiku eest kokku \num{172,47} ε (joonised \@ref(fig:resources-pivo-magnetic-mount) leheküljel `r render_pageref(reference = "fig:resources-pivo-magnetic-mount")`,  \@ref(fig:resources-pivo-action-mount) leheküljel `r render_pageref(reference = "fig:resources-pivo-action-mount")` ja  \@ref(fig:resources-pivo-smart-mount) leheküljel `r render_pageref(reference = "fig:resources-pivo-smart-mount")`)[@a2024].

```{r label = "resources-pivo-magnetic-mount", echo=FALSE, fig.cap = "Magnetic Mount."}
include_external_graphics("rmd/pivo-collection-imgMagMount.webp")

```

```{r label = "resources-pivo-smart-mount", echo=FALSE, fig.cap = "Smart Mount."}
include_external_graphics("rmd/pivo-collection-imgweight-pivo-collection-img.webp")

```

```{r label = "resources-pivo-action-mount", echo=FALSE, fig.cap = "Action Mount."}
include_external_graphics("rmd/pivo-collection-imgactionmount.webp")

```


2. Varutelefon juhuks, kui põhitelefoniga mingi jama juhtub, nt varastatakse. Ostsin Ebay'st 5. Jan 2019, 6:50
 ja maksin  \num{83,8} ε[@lg].

3. Võimas lamp, et vajadusel pimedas tegutseda. Tuleb lennukisalongi kaasa võtta. Ostsin Amazonist 24 February 2020 ja maksin \num{106,67} ε
 (joonis \@ref(fig:resources-litra) leheküljel `r render_pageref(reference = "fig:resources-litra")`)[@litra].

```{r label = "resources-litra", echo=FALSE, fig.cap = "Litra Torch 2.0, LT2202, Black, LitraTorch 2."}
include_external_graphics("rmd/litra.jpg")

```

4. Sõrmistik, et oleks mugav kirjutada.

5. Neli Universal-Serial-Bus(USB)-kaablit, et laadida.

### Universal Serial Bus C

1. Veekindel kaamera, et vees ja üldse matka jäädvustada. Tuleb lennukisalongi kaasa võtta. Ostsin Amazonist 2 June 2024
 ja maksin \num{320} ε
 (joonis \@ref(fig:resources-dji) leheküljel `r render_pageref(reference = "fig:resources-dji")`)[@dji].

```{r label = "resources-dji", echo=FALSE, fig.cap = "DJI Osmo Action 4 Standard Combo - 4K/120fps Waterproof Action Camera with a 1/1.3\" Sensor, Stunning Low Light Shots, 10-Bit and D-Log M Colour Performance, Long Lasting 1770mAh Battery."}
include_external_graphics("rmd/dji.jpg")

```

[]{#pi}

2. Arvuti, et virtuaalseid toiminguid teha. See on kergekaaluline masin. Ostsin Amazonist 28 November 2021
 ja maksin \num{77,9} ε, pluss saatekulu
 (joonis \@ref(fig:resources-pi) leheküljel `r render_pageref(reference = "fig:resources-pi")`)[@raspberry].

```{r label = "resources-pi", echo=FALSE, fig.cap = "Raspberry Pi PI400 4GB German Red / White."}
include_external_graphics("rmd/pi.jpg")

```

3. Müra summutavad kõrvaklapid, et vajadusel virtuaalseid konverentse teha. Tuleb lennukisalongi kaasa võtta. Ostsin Amazonist 20 November 2022
 ja maksin \num{223,86} ε
 (joonis \@ref(fig:resources-sony) leheküljel `r render_pageref(reference = "fig:resources-sony")`)[@sony].

```{r label = "resources-sony", echo=FALSE, fig.cap = "Sony WH-1000XM4 Wireless Bluetooth Noise Cancelling Headphones."}
include_external_graphics("rmd/sony.jpg")

```

4. Graafikatahvel, et joonistada. Ostsin Ebay'st 30. Dez 2018, 18:46
 ja maksin  \num{54} ε[@xppen].

5. Mikrofon, et heli jäädvustada.

6. Põhinutitelefon, et teha põhiasju.

7. Maksimaalse mahutavusega, millega lennukisse lubatakse, akupank, et laadida. Tuleb lennukisalongi kaasa võtta. Ostsin Fauni Kaubanduse OÜ'st 08.06.2024
 ja maksin \num{107,67} ε
 (joonis \@ref(fig:resources-tellur) leheküljel `r render_pageref(reference = "fig:resources-tellur")`)[@tellur].

```{r label = "resources-tellur", echo=FALSE, fig.cap = "Tellur Power Bank Ultra Pro PD903 27000mAh BLue."}
include_external_graphics("rmd/tellur.jpeg")

```

8. Veel üks maksimaalse mahutavusega, millega lennukisse lubatakse, akupank, et laadida, sest lubatakse kuni kaks. Tuleb lennukisalongi kaasa võtta. Ostsin Antistast 6/13/2024
 ja maksin \num{79,99} ε
 (joonis \@ref(fig:resources-xtorm) leheküljel `r render_pageref(reference = "fig:resources-xtorm")`)[@xtorm].

```{r label = "resources-xtorm", echo=FALSE, fig.cap = "Xtorm FS5, 67 W, 27000 mAh, black - Power bank ."}
include_external_graphics("rmd/xtorm.png")

```

9. Kolm C-C-kaabilt, et laadida.

10. Kolm A-C-kaablit, et laadida.

11. C-harukarp, et saaks nutitelefonile identifikaatorkaardilugeja külge ühendada.

12. Identifikaatorkaardilugeja, et saaks *DigiDoc 4*'ga digiallkirjastada[@digidoc4].

## Kinnitamine

1. Karabiinid, et kinnitada joogipauna ja ultraviolettvalguse paneele. Ostsin Ebay'st 25. Jun 2017, 3:01
 ja maksin kümne karabiini eest \num{8,45} ε.

2. Teip, et nt kaabliühendust kinnitada.

## Vesi

1. Veefilter, et puhast vett saada joomiseks. Ostsin Ebay'st 25. Jun 2017, 3:19
 ja maksin  \num{27,45} ε
 (joonis \@ref(fig:resources-sawyer) leheküljel `r render_pageref(reference = "fig:resources-sawyer")`)[@sawyer].

```{r label = "resources-sawyer", echo=FALSE, fig.cap = "Sawyer Care Plus Mini Wasserfilter (SP128)."}
include_external_graphics("rmd/sawyer.jpg")

```

2. Veetester, et testida veepuhtust. Ostsin Ebay'st 25. Jun 2017, 3:19
 ja maksin \num{7,85} ε.

3. Joogipaun, et matkamise kestel või vahepeal puhast vett juua. Ostsin Ebay'st 25. Jun 2017, 3:19
 ja maksin  \num{30,9} ε
 (joonis \@ref(fig:resources-source) leheküljel `r render_pageref(reference = "fig:resources-source")`)[@source].

```{r label = "resources-source", echo=FALSE, fig.cap = "SOURCE - WXP - Trinkblase Wasserblase Wassersack Trinksystem."}
include_external_graphics("rmd/joogipaun.jpg")

```

## Kaitse

1. Päikeseprillid, et vajadusel silmi kaitsta. Ostsin Ebay'st 25. Jun 2017, 3:19
 ja maksin \num{19,49} ε.

## Dokumendid

1. Identifikaatorkaart, et orjapidajad saaksid kontrollida.

2. Juhiluba, et saaks vajadusel autot juhtida.

3. Kliendikaardid, et saaks soodustust.

4. Lennupiletite koodid.

5. Lamineeritud sildid omandi kohta.
